臺灣高等法院高雄分院刑事判決　　　　　　　　　　　　九十一年度上易字第四號
　　上　訴　人
　　即　被　告　乙○○
右上訴人因傷害案件，不服臺灣屏東地方法院九十年度易字第一０四一號中華民國九
十年十月三十一日第一審判決（起訴案號：臺灣屏東地方法院檢察署九十年度偵字第
三一三四、四０一三號），提起上訴，本院判決如左：
      主  文
上訴駁回。
乙○○緩刑貳年
      事  實
一、乙○○與甲○○均為屏東縣高樹鄉廣福村之村民，渠二人與其他村民共同乘坐遊
    覽車至綠島遊玩時，曾因車位問題發生口角而結怨。九十年四月二十九日晚上九
    時許，渠二人與其他村民應屏東縣議會議長之邀在屏東市公館某餐廳共進晚餐完
    畢後乘車返回廣福村時，又因前述舊怨發生爭吵拉扯，雖經同車居民溫東喜、鍾
    盛雄等人予以勸阻後，方暫時相安無事共乘遊覽車返回廣福村，然乙○○下車後
    仍難消心中怒氣，竟萌傷害人身體之犯意，於同（二十九）日晚上十時十五分許
    ，在該村中央路五十九號關福國小前，揮拳毆打甲○○，並持不明利器刺向甲○
    ○頭部，致甲○○受有左眼角上裂傷一點五乘以零點五公分；左側顳部裂傷六乘
    以零點五公分等傷害。
二、案經甲○○訴由屏東縣警察局里港分局報請台灣屏東地方法院檢察署檢察官偵查
    起訴。
    理  由
一、訊據上訴人即被告乙○○（下稱被告）矢口否認有毆打及持不明利器刺傷甲○○
    之犯行，辯稱：伊下車後雖曾和甲○○發生拉扯，但為溫東貴拉開並載伊返家，
    約十分鐘後自行騎機車至案發地，就看到鍾金龍扶著甲○○之身體，伊撲上前打
    甲○○一拳未中，卻打到鍾金龍之背，伊不知道是誰拿利器弄傷甲○○，也沒有
    打中甲○○身體云云。經查：
    (一)右揭事實業據告訴人甲○○於警訊、偵查、原審及本院審理中指訴歷歷，且核
      與證人鍾金龍於原審證稱：「（案發時、地）我聽到很吵，趕快跑出來，我就
      看到甲○○全身是血了，我就抱住他，當時還有人在打他。」（見原審九十年
      十月二十四日審判筆錄參照）；及證人鍾盛雄證稱：「（下車以後）我已經去
      發行李袋了，發完回來，我就看到甲○○身上流了很多血，我當時看到鍾金龍
      、溫東喜及乙○○都有在現場。」（同前筆錄）等語相符。而告訴人甲○○所
      受前開傷害，並有甲○○頭部受傷及衣物沾染血跡之照片三幀、診斷證明書乙
      份等在卷可稽。且該等傷害確為利器所傷乙節，復經證人即行政院衛生署屏東
      醫院醫師盧道寬於偵查中結證屬實（九十年偵字第三一三四號卷第二十一頁背
      面），足認被告確有右揭傷害告訴人犯行已明。
    (二)被告對伊毆打告訴人乙節雖於本院審理中以前揭情詞為辯，惟其於偵查時已坦
      承：「下車後雙方有互毆。．．，這時鍾金龍說：『不要打了，不要打』，我
      才沒有再打告訴人」無訛（九十年偵字第三一三四號卷第十二頁、第十三頁）
      ，並經證人溫東喜於偵查中證稱：「．．看到被告以拳頭要打告訴人。」等語
      明確（同前揭偵卷第十三頁），益證被告有於右揭時、地毆打告訴人乙事明確
      ，被告於本院審理中翻異前詞，空言否認有毆打告訴人云云尚難採信。
    (三)被告雖亦否認其有持利器刺傷告訴人，然該部分事實業經告訴人指訴綦詳，且
      被害人所受傷害乃利器所傷，又如前述。而該時與告訴人互有怨隙並進而大打
      出手者，除被告外並無他人，被告空言否認未持利器刺傷告訴人云云，亦應屬
      事後避重就輕之詞，難予採信。
    (四)至證人鍾金龍、鍾盛雄、溫東喜對於被告持不明利器刺傷被害人乙事，雖於原
      審審理中分別證稱：「沒有看到」、「沒有注意看」等語。然證人鍾盛雄為被
      害人受傷流血時扶住被害人之人（證人鍾盛雄證詞，原審九十年十月二十四日
      審判筆錄參照）與被害人距離甚近，衡情其對於被害人被害過程及加害人為何
      人應有所目睹；且一般人在此情形下，為避免被誤會為加害人，亦應會留意究
      竟係何人下手，以脫免共犯責任，惟其竟對加害人為何人及加害方式如何含糊
      其詞，顯與常理有違，應認其上開供詞係迴護被告甚明。又被害人與被告於案
      發前已發生嚴重衝突在先，被害人受傷流血在後；被害人在案發前甚至曾請求
      鍾盛雄、溫東喜提供保護，而該被害人甲○○受傷又係在下車後三、五分鐘內
      所發生（證人溫東喜證詞，原審九十年十月二十四日審判筆錄參照），惟在場
      證人鍾金龍、鍾盛雄、溫東喜竟無一人知曉被害人係被何人、何物所傷？實在
      令人難以置信。是鍾金龍、鍾盛雄及溫東喜所證：未見被告持利器刺傷被害人
      云云，應均係迴護被告之詞，不足採信。此觀之鍾金龍、鍾盛雄與溫東喜、被
      告分別擔任廣福村「勝天宮」之幹事、委員、前任主委（現任委員）、現任主
      委，彼此利害關係密切等情，即益加明瞭。
    綜上所論，被告右揭傷害之事證已臻明確，所辯要係卸責之詞，自無可採，其犯
    行洵堪認定，應依法論科。核被告所為，係犯刑法第二百七十七條第一項之傷害
    罪。
二、原審因而適用刑法第二百七十七條第一項、第四十一條第一項，罰金罰鍰提高標
    準條例第一條前段、第二條之規定，並審酌被告犯罪之動機、以利器攻擊他人頭
    部、所用手段甚具危險性、惟其並無前科、與被害人為同村村民、犯罪時所受之
    刺激、被害人受傷之情況，犯後態度等一切情狀，量處有期徒刑三月，並諭知易
    科罰金之折算標準。經核原判決認事用法均無不合，量刑亦甚妥適，被告上訴意
    旨，否認犯罪，指摘原判決不當，為無理由，應予駁回。查被告前未曾受有期徒
    刑以上刑之宣告，有本院被告全國前科表足稽，因一時失慮，偶罹刑典，且於本
    院審理中已與告訴人和解賠償告訴人新臺幣五萬元，有和解書可按（見本院卷第
    二八頁），經此偵審程序及判刑之宣告後，應知警惕而無再犯之虞，本院認所宣
    告之刑以暫不執行為當，爰併宣告緩刑二年，用啟自新。
據上論斷，應依刑事訴訟法第三百六十八條，刑法第七十四條第一款，判決如主文。
本案經檢察官郭振昌到庭執行職務。
中    華    民    國        九十一      年      一      月    三十一    日
                              臺灣高等法院高雄分院刑事第七庭
                                  審判長法官  李春昌
                                        法官  黃憲文
                                        法官  莊飛宗
右正本證明與原本無異。
不得上訴。
                                      書記官  張明賢
中    華    民    國        九十一      年      二      月      五      日
附錄：本判決論罪科刑法條全文
刑法第二百七十七條第一項：
傷害人之身體或健康者，處三年以下有期徒刑、拘役或一千元以下罰金。
                                                                      Ｈ
